臺灣高等法院刑事判決　　　　　　　　　　　　　　九十一年度上訴字第六八七號
　　上　訴　人
　　即　被　告　甲○○
右上訴人因毒品危害防制條例案件，不服臺灣基隆地方法院九十年度訴字第六九六號
，中華民國九十年十二月十九日第一審判決（起訴案號：臺灣基隆地方法院檢察署九
十年度偵字第一六一四號）提起上訴，本院判決如左：
    主  文
上訴駁回。
    事  實
一、甲○○曾於民國（下同）八十六年間因違反肅清煙毒條例案件，經本院判處有期
    徒刑一年二月確定，於八十九年七月十九日縮刑期滿執行完畢。復因二次施用毒
    品案件，分別經法院裁定交付觀察、勒戒後，均認無繼續施用毒品之傾向，由台
    灣台北地方法院於八十七年十二月八日以八十六年度重訴字第一三號為免刑判決
    確定及台灣基隆地方法院檢察署檢察官於九十年七月九日以九十年度毒偵字第五
    二八號為不起訴處分確定。詎甲○○仍不知悔改，復於五年之內即九十年十月二
    十九日，在基隆市○○街一四一之七號三樓住處內，非法施用第一級毒品海洛因
    一次。嗣於九十年十月三十一日十四時二十五分許，為警持搜索票在上址查獲，
    並扣得甲○○所有之海洛因二小包（合計淨重Ｏ．０一公克）及供施用毒品所用
    之注射針筒一支。
二、案經基隆市警察局第四分局報告台灣基隆地方法院檢察署檢察官偵查起訴。
    理  由
一、上訴人即被告（以下簡稱被告）於本院審理時未到庭，惟查：右揭事實，業據被
    告於原審自白不諱，並有扣案之毒品海洛因二小包（合計淨重Ｏ．０一公克）及
    注射針筒一支在卷為憑。被告於九十年十月三十一日十四時二十五分許為警查獲
    後，經警員採集其尿液送驗結果，亦呈海洛因代謝後之嗎啡陽性反應，有基隆市
    衛生局檢驗成績書一紙在卷可按，扣案之毒品海洛因二小包（合計淨重Ｏ．０一
    公克），經送請法務部調查局鑑驗結果，確係第一級毒品海洛因，亦有法務部調
    查局編號000000000號鑑定通知書附卷可稽，足認被告之自白與事實相
    符。
二、雖被告否認扣案之毒品海洛因二小包（合計淨重Ｏ．０一公克）及注射針筒一支
    為其所有，辯稱：該物品係友人「阿昌」所寄放云云。惟查：前開扣案之物品係
    在被告住處被告之房間內為警查扣，其中注射針筒一支已使用過，連同海洛因殘
    渣袋一小包（另有一小包殘渣袋驗無毒品海洛因反應）同時遭棄置於垃圾桶中，
    另毒品海洛因一小包則在被告房間衣櫃內被告衣服口袋遭查獲，衡情該等物品如
    係被告友人「阿昌」所寄放，何以會散置各處，且部分遭使用過。況被告前供稱
    ：係友人「阿昌」所寄放，嗣改謂係友人「阿宗」丟棄在伊住處，前後不一其詞
    ，顯係空言卸責，不足採信，徵諸被告有施用毒品海洛因之行為，足認該扣案物
    品應係被告所有供施用毒品海洛因所用無疑。
三、被告曾因二次施用毒品案件，經法院裁定交付觀察、勒戒後，均認無繼續施用毒
    品傾向，分別由台灣台北地方法院於八十七年十二月八日以八十六年度重訴字第
    一三號為免刑判決確定及台灣基隆地方法院檢察署檢察官於九十年七月九日以九
    十年度毒偵字第五二八號為不起訴處分確定等情，有台灣基隆地方法院檢察署刑
    案資料查註紀錄表、本院被告全國前案紀錄表及上開免刑判決書及不起訴處分書
    各一份在卷可按，被告經二次觀察勒戒，分別受免刑判決與不起訴處分確定後，
    再度違犯，屬三犯施用毒品罪。本件事證明確，被告犯行堪以認定。
四、核被告所為，係犯毒品危害防制條例第十條第一項施用第一級毒品罪。被告持有
    毒品之低度行為，為施用之高度行為所吸收，不另論罪。查被告曾於八十六年間
    因違反肅清煙毒條例案件，經本院判處有期徒刑一年二月確定，於八十九年七月
    十九日縮刑期滿執行完畢，有本院被告全國前案紀錄表在卷可稽，於五年之內再
    犯有期徒刑以上之本罪，為累犯，應依刑法第四十七條規定加重其刑。
五、原審基於前開理由，因依毒品危害防制條例第十條第一項、第十八條第一項前段
    ，刑法第十一條前段、第四十七條、第三十八條第一項第二款各規定，於審酌被
    告有多次施用毒品前科，經勒戒處分，仍無法戒絕，一再觸法，自有與原生活環
    境隔離之必要等一切情狀，量處有期徒刑七月，並以扣案之海洛因二小包（合計
    淨重Ｏ．０一公克）係第一級毒品，應依毒品危害防制條例第十八條第一項前段
    之規定宣告沒收併銷燬之，另注射針筒一支，係被告所有供犯罪所用之物，有如
    前述，併依刑法第三十八條第一項第二款之規定宣告沒收。核其認事用法，俱無
    違誤，量刑亦甚允洽。被告上訴意旨，未具上訴理由，空言指摘原判決不當，為
    無理由，應予駁回。
六、被告經合法傳喚，無正當理由不到庭，爰不待其陳述逕行判決。
據上論斷，應依刑事訴訟法第三百六十八條、第三百七十一條，判決如主文。
本案經檢察官劉靜婉到庭執行職務。
中      華      民      國    九十一    年      四      月     三十     日
                              台灣高等法院刑事第六庭
                                  審判長法  官  陳  春  秋
                                        法  官  徐  培  元
                                        法  官  高  明  哲
右正本證明與原本無異。
如不服本判決應於收受送達後十日內向本院提出上訴書狀，其未敘述上訴之理由者並
得於提起上訴後十日內向本院補提理由書（均須按他造當事人之人數附繕本）。
                                        書記官  李  垂  福
中      華      民      國    九十一    年      五      月      一      日
附錄本案論罪科刑法條全文：
毒品危害防制條例第十條第一項
施用第一級毒品者，處六月以上五年以下有期徒刑。
